最高法院刑事判決                              八十七年度台上字第二四七○號
    上訴人  台灣高等法院台南分院檢察署檢察官
    被  告  甲○○
右上訴人因被告盜匪案件，不服台灣高等法院台南分院中華民國八十七年五月七日第
二審判決（八十七年度上訴字第四八九號，起訴案號：台灣台南地方法院檢察署八十
六年度偵字第一三四八八、一三九九五號），提起上訴，本院判決如左：
    主  文
上訴駁回。
    理  由
按刑事訴訟法第三百七十七條規定，上訴於第三審法院，非以判決違背法令為理由，
不得為之。是提起第三審上訴，應以原判決違背法令為理由，係屬法定要件。如果上
訴理由狀並未依據卷內訴訟資料，具體指摘原判決不適用何種法則或如何適用不當，
或所指摘原判決違法情事，顯與法律規定得為第三審上訴理由之違法情形，不相適合
時，均應認其上訴為違背法律上之程式，予以駁回。本件上訴意旨略稱：(一)原判決就
被告連續觸犯懲治盜匪條例第五條第一項第一款、第二項之強盜罪，論斷強盜既遂一
罪，並加重其刑，未說明其法定刑無期徒刑部分不得加重之理由，尚有未合，(二)本件
被害人葉世哲警訊時陳稱：被搶新台幣（下同）八千元、身分證、駕照、健保卡等，
檢察官偵查中亦供同上情，嗣於第一審審理中改稱：僅丟失八千元，餘證件未丟失，
原審疏未詳查現款以外財物究竟有無一併被搶，僅諭知將八千元發還被害人葉世哲，
有查證未詳及理由不備之違法等語。
惟查原判決撤銷第一審不當之判決，改判論處被告強盜兩罪（累犯），並定其應執行
有期徒刑十二年等罪刑，已明所憑之證據及其認定之理由，從形式上觀察，並無違
背法令之情形。按被告所犯強盜罪之最高法定刑無期徒刑部分，原審固未與其他法定
刑（有期徒刑以下）分別說明得否加重其刑之理由，然原判決既僅判處被告有期徒刑
以下之刑罰，並無就無期徒刑逕予加重，核無足以影響判決結果之違誤。又被害人葉
世哲在第一審既經審訊供明其被搶財物僅現款八千元，其他證件並無丟失在卷，原判
決因而併依被告供詞等訴訟資料，論斷葉世哲被搶財物僅附表編號二所列現款八千元
，並據而諭知發還該八千元與葉世哲，亦難認有上訴意旨所指應調查之證據而未予調
查及理由不備之違誤。均核與法律規定得為第三審上訴理由之違法情形，不相適合。
其上訴違背法律上之程式，應予駁回。
據上論結，應依刑事訴訟法第三百九十五條前段，判決如主文。
中      華      民      國    八十七    年      七      月    二十二    日
                              最高法院刑事第四庭
                                  審判長法官  莊  來  成
                                        法官  曾  有  田
                                        法官  呂  潮  澤
                                        法官  謝  俊  雄
                                        法官  林  永  茂
      右正本證明與原本無異
                                              書  記  官
中      華      民      國    八十七    年      七      月    二十七    日
